臺灣高雄地方法院刑事判決　　　　　110年度審金訴字第232號
公　訴　人　臺灣高雄地方檢察署檢察官
被　　　告　蔡孟修


選任辯護人　邱文男律師
上列被告因詐欺等案件，經檢察官提起公訴（109年度少連偵字
第264號、110年度少連偵字第33、101、152號），被告於準備程
序中對被訴事實為有罪之陳述，經本院合議庭裁定由受命法官獨
任進行簡式審判程序，判決如下：
    主  文
蔡孟修犯【附表三】所示之罪，各處【附表三】「主文」欄所示
之刑。應執行有期徒刑貳年捌月。
扣案如【附表二】編號一之行動電話壹支，沒收之；未扣案之犯
罪所得新臺幣壹萬元沒收，於全部或一部不能沒收或不宜執行沒
收時，追徵其價額。
    事  實
一、蔡孟修於民國109年9月間起，基於參與犯罪組織之意思，參
    與由姓名、年籍不詳之成年人與少年孫○鴻（年籍詳卷，孫
    ○鴻涉嫌加重詐欺、組織等罪嫌部分，另由臺灣高雄少年及
    家事法院處理）所組成之具有持續性、牟利性之詐欺集團犯
    罪組織（下稱本件詐欺集團），擔任接送提款車手及收水之
    工作，並與孫○鴻等其他詐欺集團成員共同意圖為自己不法
    之所有，基於三人以上共同犯詐欺取財及洗錢之犯意聯絡，
    先由姓名、年籍不詳之詐欺集團成年人成員分別於【附表一
    】所示時間，以【附表一】所示方式，向林坤蝗、翁雪瓊、
    郭柏巖、魏大富、黃子郁、鄭琬尹、趙棠葳、陳茂生、吳惠
    娟施用詐術，致前揭被害人均陷於錯誤，分別於【附表一】
    各編號所示之匯入時間，分別匯款如【附表一】所示金額至
    【附表一】各編號之帳戶內（各該帳戶所有人均另案偵辦）
    。待詐欺集團不詳成員確認上述款項入帳後，即指示蔡孟修
    轉達提領數額，並蔡孟修即持【附表二】編號一之行動電話
    與孫○鴻聯繫，並駕駛車牌號碼0000-00號自用小客車搭載
    少年孫○鴻，或由少年孫○鴻自行前往，並於【附表一】所
    示之提領時間、地點，持蔡孟修所交付之提款卡，提領如【
    附表一】所示之金額，得手後將贓款連同提領所用之提款卡
    一併交給蔡孟修，再由蔡孟修上交給其他詐欺集團不詳成員
    ，隱匿犯罪所得去向，蔡孟修並因此獲得新臺幣（下同）1
    萬元之報酬。嗣因【附表一】所示之被害人發覺受騙報警處
    理，經警調閱道路及自動櫃員機監視器錄影畫面循線追查，
    拘提蔡孟修到案，並經其自願性同意搜索扣得如【附表二】
    編號一所示之物品，始悉上情。
二、案經【附表一】林坤蝗等人訴由高雄市政府警察局前鎮分局
    、鳳山分局、小港分局移送臺灣高雄地方檢察署檢察官偵查
    起訴。
    理  由
壹、程序部分：
    本案被告蔡孟修所犯非死刑、無期徒刑、最輕本刑為3年以
    上有期徒刑之罪，或高等法院管轄第一審之案件，其於準備
    程序進行中，對被訴事實為有罪之陳述，經告知簡式審判程
    序之旨，並聽取檢察官、被告之意見後，本院合議庭依刑事
    訴訟法第273條之1第1項裁定進行簡式審判程序，是本案之
    證據調查，依同法第273條之2規定，不受同法第159條第1項
    、第161條之2、第161條之3、第163條之1，及第164條至第1
    70條所規定證據能力認定及調查方式之限制。
貳、認定犯罪事實所憑之證據及理由：
    上揭事實，業據被告蔡孟修於警詢、偵訊及本院審理時均坦
    承不諱，核與證人孫○鴻於警詢及偵查中之證述情節相符，
    並有如【附表三】「相關證據欄」所示之證據、自動櫃員機
    及道路監視器錄影畫面擷圖92張、高雄市政府警察局前鎮分
    局搜索、扣押筆錄、扣押物品目錄表各2份在卷可稽，足認
    被告之自白與事實相符，故本件事證明確，被告前揭犯行，
    均堪認定，咸應依法論科。
參、論罪部分：
一、按①組織犯罪防制條例第2條第1項規定：「本條例所稱犯罪
    組織，指三人以上，以實施強暴、脅迫、詐術、恐嚇為手段
    或最重本刑逾五年有期徒刑之刑之罪，所組成具有持續性或
    牟利性之有結構性組織。」，係藉由防制組織型態之犯罪活
    動為手段，以達成維護社會秩序、保障人民權益之目的，乃
    於該條例第3條第1項前段與後段，分別對於「發起、主持、
    操縱、指揮」及「參與」犯罪組織者，依其情節不同而為處
    遇，行為人雖有其中一行為（如參與），不問其有否實施各
    該手段（如詐欺）之罪，均成立本罪，然在未經自首或有其
    他積極事實，足以證明其確已脫離或解散該組織之前，其違
    法行為，仍繼續存在，即為行為之繼續，而屬單純一罪，至
    行為終了時，仍論為一罪。②行為人以一參與詐欺犯罪組織
    ，並分工加重詐欺行為，同時觸犯參與犯罪組織罪及加重詐
    欺取財罪，雖其參與犯罪組織之時、地，與加重詐欺取財之
    時、地，在自然意義上非完全一致，然二者仍有部分合致，
    且犯罪目的單一，依一般社會通念，認應評價為一罪方符合
    刑罰公平原則，應屬想像競合犯。③加重詐欺罪係侵害個人
    財產法益之犯罪，其罪數計算，以被害人數、被害次數之多
    寡，決定其犯罪之罪數；核與參與犯罪組織罪之侵害社會法
    益，因應以行為人所侵害之社會全體利益為準據，認定係成
    立一個犯罪行為，有所不同。是以倘若行為人於參與犯罪組
    織之繼續中，先後加重詐欺數人財物，因行為人僅為一參與
    組織行為，侵害一社會法益，應僅就首次犯行論以參與犯罪
    組織罪及加重詐欺罪之想像競合犯，而其後之犯行，乃為其
    參與組織之繼續行為，為避免重複評價，當無從將一參與犯
    罪組織行為割裂再另論一參與犯罪組織罪，而與其後所犯加
    重詐欺罪從一重論處之餘地，最高法院107年度台上字第106
    6號判決可資參照。④按「如行為人於參與同一詐欺集團之
    多次加重詐欺行為，因部分犯行發覺在後或偵查階段之先後
    不同，肇致起訴後分由不同之法官審理，為裨益法院審理範
    圍明確、便於事實認定，即應以數案中「最先繫屬於法院之
    案件」為準，以「該案件」中之「首次」加重詐欺犯行與參
    與犯罪組織罪論以想像競合。縱該首次犯行非屬事實上之首
    次，亦因參與犯罪組織之繼續行為，已為該案中之首次犯行
    所包攝，該參與犯罪組織行為之評價已獲滿足，自不再重複
    於他次詐欺犯行中再次論罪，俾免於過度評價及悖於一事不
    再理原則。至於「另案」起訴之他次加重詐欺犯行，縱屬事
    實上之首次犯行，仍需單獨論以加重詐欺罪，以彰顯刑法對
    不同被害人財產保護之完整性，避免評價不足」，最高法院
    109年度台上字第3945號判決可資參照可參。
二、①被告自109年9月某日參與詐欺集團，且於【附表一】所示
    時、地，提領詐欺集團詐得之款項等節，業據認定如上，則
    被告參與該詐欺集團後，陸續有參與提款之行為，顯見被告
    確有參與三人以上以實施詐術為手段，且具有持續性及牟利
    性之有結構性組織之詐欺集團，期間並未有自首或脫離該犯
    罪組織之情事，其始終為該詐欺集團之一員，其違法行為仍
    繼續存在，而屬單純一罪。②被告自加入本案之詐欺集團後
    ，本件係被告擔任車手之最先繫屬之案件，有臺灣高等法院
    被告前案紀錄表1份存卷可查；又被告於本案首次提領詐欺
    款項之時間，係【附表一】編號二之109年9月26日16時58分
    許，揆諸前揭判決意旨，其應僅對【附表一】編號二之首次
    犯行，論以參與犯罪組織及三人以上共同詐欺取財等罪之想
    像競合犯；又【附表一】編號一是詐欺集團最先對本案被害
    人施以詐術之時間，然被告是否於109年9月13日13時已參與
    該犯罪集團，恐有疑義，故本院認以被告實際有參與犯行之
    時間，作為認定被告首次參與犯罪組織之時點為宜，是以檢
    察官於起訴書認【附表一】編號一為「首次」，容有誤會。
三、核被告蔡孟修對於①【附表一】編號二所為，係違反組織犯
    罪防制條例第3條第1項後段之參與犯罪組織罪、刑法第339
    條之4第1項第2款之三人以上共同詐欺取財罪，及違反洗錢
    防制法第14條第1項之一般洗錢罪；②【附表一】編號一、
    三至九所為，均係犯刑法第339條之4第1項第2款之三人以上
    共同詐欺取財罪及違反洗錢防制法第14條第1項之一般洗錢
    罪。
四、按共同正犯，係共同實行犯罪行為之人，在合同意思範圍內
    ，各自分擔犯罪行為之一部，相互利用他人之行為，以達其
    犯罪之目的，其成立不以全體均參與實行犯罪構成要件之行
    為為必要；而共同正犯間，非僅就其自己實行之行為負其責
    任，並在犯意聯絡之範圍內，對於其他共同正犯所實行之行
    為，亦應共同負責（參照最高法院98年度台上字第5286號判
    決意旨）。而電話、網路詐騙之犯罪型態，自架設跨國遠端
    遙控電話或網路電話，至發送不實訊息、收集取得人頭帳戶
    、撥打電話實施詐騙、指示被害人匯款、自人頭帳戶提領款
    項、取贓分贓等各階段，係需由多人縝密分工方能完成之集
    團性犯罪。查：被告雖僅從事接送提款車手及收水之工作，
    然該集團詐欺之犯罪型態，係由多人分工方能完成，倘其中
    某一環節脫落，將無法順利達成詐欺結果，該集團成員雖因
    各自分工不同而未自始至終參與其中，惟其等所參與之部分
    行為，仍係利用集團其他成員之行為，以遂行犯罪目的，是
    被告主觀上既有參與詐欺犯罪之認識，客觀上亦有行為之分
    工，自應對各該參與之不法犯行及結果共同負責。故被告與
    孫○鴻及其餘詐騙集團之成年人成員，對本案犯行，有犯意
    聯絡及行為分擔，應論以共同正犯。
五、被告與孫○鴻對於【附表一】編號二、五、六、八至九之被
    害人於受騙所匯款項，旋在相近地點各提領2次以上之行為
    ，其主觀上係基於同一犯意，在密接時、地，加以侵害，獨
    立性薄弱，均應評價論以接續犯，較為合理。
六、被告①於【附表一】編號二之犯行，係以一行為同時觸犯參
    與犯罪組織罪、三人以上共同詐欺取財罪、一般洗錢罪之三
    罪名，為想像競合犯，應依刑法第55條規定，從一重之三人
    以上共同詐欺取財罪處斷。②於【附表一】編號一、三至九
    之犯行，係以一行為同時觸犯三人以上共同詐欺取財罪、一
    般洗錢罪之二罪名，亦為想像競合犯，應依刑法第55條規定
    ，從一重之三人以上共同詐欺取財罪處斷。
七、如前所述，被告對【附表一】編號一至九，應負共犯之責任
    ，是以共同詐欺林坤蝗、翁雪瓊、郭柏巖、魏大富、黃子郁
    、鄭琬尹、趙棠葳、陳茂生、吳惠娟共九位被害人之行為，
    均犯意各別，行為互殊，應予分論併罰。
八、按想像競合犯之處斷刑，本質上係「刑之合併」。其所謂從
    一重處斷，乃將想像競合犯組成之評價上數罪，合併為科刑
    一罪，其所對應之刑罰，亦合併其評價上數罪之數法定刑，
    而為一個處斷刑。易言之，想像競合犯侵害數法益者皆成立
    犯罪，論罪時必須輕、重罪併舉論述，同時宣告所犯各罪名
    ，包括各罪有無加重、減免其刑之情形，亦應說明論列，量
    刑時併衡酌輕罪部分量刑事由，評價始為充足，然後依刑法
    第55條前段規定「從一重處斷」，非謂對於其餘各罪可置而
    不論。因此，法院決定處斷刑時，雖以其中最重罪名之法定
    刑，做為裁量之準據，惟於裁量其輕重時，仍應將輕罪合併
    評價在內（最高法院108年度台上字第4405、4408號判決意
    旨參照）。查：被告對於【附表一】編號一至九之違反洗錢
    防制法部分，於審判中均自白犯行，是以【附表一】編號一
    至九，本應依洗錢防制法第16條第2項之規定減輕其刑，惟
    被告所犯之一般洗錢罪，因屬想像競合犯其中之輕罪，雖均
    因想像競合犯之關係而從一重之三人以上共同詐欺取財罪處
    斷，上開輕罪之減輕其刑事由，未形成處斷刑之外部性界限
    ，依前揭說明，仍應由本院於依刑法第57條規定量刑時，審
    酌上開輕罪之減輕其刑事由，作為被告量刑之有利因子。至
    被告於偵查中並未自白組織犯罪條例之犯行（見偵一卷第18
    5頁），自無組織犯罪防制條例第8條第1項後段有利量刑因
    子之審酌，先與敘明。
九、至孫○鴻係於92年9月生（見警一卷第3頁），且由孫○鴻提
    領贓款之監視器翻拍照片（見警一卷第137頁至第143頁、第
    147頁），孫○鴻之外觀亦無法遽認是未滿18歲之少年，是
    以尚難遽認被告知悉孫○鴻為少年，況且檢察官「亦未」主
    張有依兒童及少年福利與權益保障法第112條第1項前段之適
    用。
肆、科刑部分：
一、本院審酌被告不思循正途賺取所需，僅因貪圖私利，即甘為
    詐騙集團組織吸收，與前述詐騙集團成員分工，而從事上開
    犯行，其動機及行為均可議；參以被告有施用第二級毒品，
    經臺灣高雄地方檢察署檢察官諭知緩起訴處分之素行，有臺
    灣高等法院被告前案紀錄表1份存卷可查。惟考量被告坦承
    犯行；參以被告係擔任接送提款車手及收水之工作，其風險
    較在詐騙機房內，施以詐術之話務手為高，但為警查獲之風
    險卻比車手為低；復兼衡以【附表一】所示被害人之受騙金
    額有異，且【附表一】編號二是三罪名之想像競合，應予不
    同評價；再者，如前所載，被告有自白洗錢之犯行，應予從
    輕量刑；再思以被告於本院審理時自述之智識程度、家庭生
    活狀況等一切情狀，各量處如【附表三】「主文欄」所示之
    刑。
二、本院再斟酌被告所犯上開九罪，雖被害人不同，但侵害法益
    相同，犯罪時間之間隔甚短，刑罰累加因素較低，而定其應
    執行刑如主文所載。
伍、應否宣告強制工作
一、按犯組織犯罪防制條例第3條第1項之罪者，應於刑之執行前
    ，令入勞動場所，強制工作，其期間為3年，組織犯罪防制
    條例第3條第3項定有明文。又行為人以一行為觸犯組織犯罪
    防制條例第3條第1項後段之參與犯罪組織罪，及刑法第339
    條之4第1項第2款之加重詐欺取財罪，依刑法第55條前段規
    定從一重之加重詐欺取財罪處斷而為科刑時，於有預防矯治
    其社會危險性之必要，且符合比例原則之範圍內，由法院依
    組織犯罪防制條例第3條第3項規定，一併宣告刑前強制工作
    （最高法院108年度台上大字第2306號裁定意旨參照）。是
    前揭最高法院裁定意旨，固認想像競合犯各罪所規定之刑罰
    、沒收及保安處分等相關法律效果，均應一併適用。然上開
    最高法院裁定亦明白指出，該條例所規定之強制工作性質上
    原係對於有犯罪習慣，或因遊蕩、懶惰成習而犯罪者，所為
    之處置，修正後之組織犯罪防制條例既已排除常習性要件，
    故於判斷是否應依該條例第3條第3項規定為強制工作之宣告
    時，應由法院視被告行為之嚴重性、表現之危險性、對於未
    來行為之期待性，以及所採措施與預防矯治目的所需程度，
    於有預防矯治其社會危險性之必要，且符合比例原則之範圍
    內，為合目的性之裁量。
二、本院審酌被告於本案係擔任駕駛及收水之工作，並非擔任上
    位階決策者之角色，非居於詐騙集團核心或重要決策之地位
    ，參與程度較低。又被告現任職於秉毅企業有限公司，有其
    薪資袋及在職服務證明書影本附卷可參（見審金訴卷第95頁
    、第97頁），被告有正當之工作，難認是遊蕩、懶惰成習而
    犯罪之人，故應未達到應諭知強制工作始能預防矯治其社會
    危險性必要之程度。因此，爰依前述最高法院裁定意旨，不
    予宣告強制工作。
陸、沒收部分：
一、被告參與本案之犯罪所得為1萬元報酬等語（見審金訴卷第8
    3頁），雖未扣案，仍應依刑法第38條之1第1項前段、第3項
    之規定，宣告沒收，並於全部或一部不能沒收或不宜執行沒
    收時，追徵其價額。
二、扣案如【附表二】編號一所示之行動電話1支，為被告所有
    、與孫○鴻及詐欺集團不詳上手聯繫遂行本案詐欺犯行所用
    ，業據被告供承在卷（見警一卷第33頁），屬供本案犯罪所
    用之物，依刑法第38條第2項前段規定，予以宣告沒收。
三、至扣案如【附表二】編號二至四所示之商務卡共3張，無證
    據證明與本案犯罪有關，且非義務沒收之違禁物，爰不予宣
    告沒收，附此敘明。
據上論斷，應依刑事訴訟法第273條之1第1項、第299條第1項前
段，組織犯罪防制條例第3條第1項後段，洗錢防制法第14條第1
項、第16條第2項，刑法第11條前段、第28條、第339條之4第1項
第2款、第55條、第51條第5款、第38條第2項前段、第38條之1第
1項前段、第3項，刑法施行法第1條之1第1項，判決如主文。
本案經檢察官邱柏峻提起公訴，檢察官范文欽到庭執行職務。
中    華    民    國    110    年    10    月   14   日
                  刑事第五庭  法  官   陳川傑
以上正本證明與原本無異。
如不服本判決應於收受本判決送達後20日內向本院提出上訴書狀
，並應敘述具體理由。其未敘述上訴理由者，應於上訴期間屆滿
後20日內向本院補提理由書狀（均須按他造當事人之人數附繕本
）「切勿逕送上級法院」。
因疫情而遲誤不變期間，得向法院聲請回復原狀。
中    華    民    國    110    年    10    月   14   日
                              書記官   王翌翔
附錄本件論罪科刑之法條全文：
中華民國刑法第339條之4
犯第339條詐欺罪而有下列情形之一者，處1年以上7年以下有期
徒刑，得併科1百萬元以下罰金：
一、冒用政府機關或公務員名義犯之。
二、三人以上共同犯之。
三、以廣播電視、電子通訊、網際網路或其他媒體等傳播工具，
    對公眾散布而犯之。
前項之未遂犯罰之。
　
洗錢防制法第14條
有第二條各款所列洗錢行為者，處7年以下有期徒刑，併科新臺
幣5百萬元以下罰金。
前項之未遂犯罰之。
前二項情形，不得科以超過其特定犯罪所定最重本刑之刑。
　
組織犯罪防制條例第3條
發起、主持、操縱或指揮犯罪組織者，處3年以上10年以下有期
徒刑，得併科新臺幣1億元以下罰金；參與者，處6月以上5年以
下有期徒刑，得併科新臺幣1千萬元以下罰金。但參與情節輕微
者，得減輕或免除其刑。
具公務員或經選舉產生之公職人員之身分，犯前項之罪者，加重
其刑至二分之一。
犯第1項之罪者，應於刑之執行前，令入勞動場所，強制工作，
其期間為3年。
前項之強制工作，準用刑法第90條第2項但書、第3項及第98條第
2項、第3項規定。
以言語、舉動、文字或其他方法，明示或暗示其為犯罪組織之成
員，或與犯罪組織或其成員有關聯，而要求他人為下列行為之一
者，處3 年以下有期徒刑，得併科新臺幣3 百萬元以下罰金：
一、出售財產、商業組織之出資或股份或放棄經營權。
二、配合辦理都市更新重建之處理程序。
三、購買商品或支付勞務報酬。
四、履行債務或接受債務協商之內容。
前項犯罪組織，不以現存者為必要。
以第5項之行為，使人行無義務之事或妨害其行使權利者，亦同
。
第5項、第7項之未遂犯罰之。
　
【附表一】：
┌──┬────┬────────┬────┬────┬────┬────┬────┬────┐
│編號│ 被害人 │詐欺之時間及方法│匯入帳戶│匯入時間│匯入金額│提領時間│提領地點│提領金額│
├──┼────┼────────┼────┼────┼────┼────┼────┼────┤
│ 一 │ 林坤蝗 │該詐欺集團成員於│江政霖所│109年9月│2萬元(透│109年9月│高雄市前│19,000元│
│    │        │109年9月13日13時│申辦之中│26日20時│過友人謝│27日0時 │鎮區前鎮│        │
│    │        │許，向林坤蝗佯稱│華郵政帳│37分    │翼壕帳戶│38分    │街92號中│        │
│    │        │：辦理貸款須寄送│號244127│        │匯出)   │        │華郵政高│        │
│    │        │存摺、身分證影本│00000000│        │        │        │雄前鎮郵│        │
│    │        │、金融卡照片及密│號帳戶  │        │        │        │局      │        │
│    │        │碼，又因其帳戶遭│        │        │        │        │        │        │
│    │        │金管局列管，須先│        │        │        │        │        │        │
│    │        │匯款至指定帳戶，│        │        │        │        │        │        │
│    │        │始可解除凍結云云│        │        │        │        │        │        │
│    │        │，致林坤蝗陷於錯│        │        │        │        │        │        │
│    │        │誤，而於右揭之時│        │        │        │        │        │        │
│    │        │間、匯款金額，至│        │        │        │        │        │        │
│    │        │右揭帳戶內。    │        │        │        │        │        │        │
├──┼────┼────────┼────┼────┼────┼────┼────┼────┤
│ 二 │ 翁雪瓊 │該詐欺集團成員於│周琬婷所│109年9月│99,986元│109年9月│高雄市鳳│6萬元   │
│    │（提告）│109年9月15日19時│申辦之中│26日16時│        │26日16時│山區五甲│        │
│    │        │48分許，向翁雪瓊│華郵政帳│27分    │        │58分    │三路45號│        │
│    │        │佯稱：網購客服，│號011136├────┼────┼────┤中華郵政├────┤
│    │        │因會計人員輸錯金│00000000│109年9月│99,987元│109年9月│鳳山五甲│6萬元   │
│    │        │額，致信用卡多扣│號帳戶  │26日16時│        │26日16時│郵局    │        │
│    │        │款，涉及洗錢，需│        │29分    │        │58分    │        │        │
│    │        │操作網路銀行匯款│        │        │        ├────┤        ├────┤
│    │        │至金管會指定之帳│        │        │        │109年9月│        │3萬元   │
│    │        │戶云云，致翁雪瓊│        │        │        │26日17時│        │        │
│    │        │陷於錯誤，於右揭├────┼────┼────┼────┼────┼────┤
│    │        │之時間、匯款金額│江政霖所│109年9月│49,986元│109年9月│高雄市前│2萬元   │
│    │        │，至右揭帳戶內。│申辦之中│27日0時 │        │27日1時 │鎮區擴建│        │
│    │        │                │國信託商│5分     │        │17分    │一路43號│        │
│    │        │                │業銀行帳│        │        ├────┤高雄市高├────┤
│    │        │                │號101540│        │        │109年9月│雄地區農│2萬元   │
│    │        │                │259207號│        │        │27日1時 │會前鎮辦│        │
│    │        │                │帳戶    │        │        │17分    │事處    │        │
│    │        │                │        │        │        ├────┤        ├────┤
│    │        │                │        │        │        │109年9月│        │1萬元   │
│    │        │                │        │        │        │27日1時 │        │        │
│    │        │                │        │        │        │18分    │        │        │
├──┼────┼────────┼────┼────┼────┼────┼────┼────┤
│ 三 │ 郭柏巖 │該詐欺集團成員於│江政霖所│109年9月│50,002元│109年9月│高雄市鳳│5萬元   │
│    │（提告）│109年9月25日16時│申辦之中│26日16時│        │26日19時│山區五甲│        │
│    │        │51分許，向郭柏巖│華郵政帳│39分    │        │21分    │二路87號│        │
│    │        │佯稱：網購客服，│號244127│        │        │        │中華郵政│        │
│    │        │因信用卡遭盜刷而│00000000│        │        │        │鳳山一甲│        │
│    │        │有重複訂單，需操│號帳戶  │        │        │        │郵局    │        │
│    │        │作網路銀行解除設│        │        │        │        │        │        │
│    │        │定云云，致郭柏巖│        │        │        │        │        │        │
│    │        │陷於錯誤，於右揭│        │        │        │        │        │        │
│    │        │之時間、匯款金額│        │        │        │        │        │        │
│    │        │，至右揭帳戶內。│        │        │        │        │        │        │
├──┼────┼────────┼────┼────┼────┼────┼────┼────┤
│ 四 │ 魏大富 │該詐欺集團成員於│江政霖所│109年9月│19,207元│109年9月│高雄市高│29,000元│
│    │（提告）│109年9月26日16時│申辦之中│26日18時│        │26日19時│雄市鳳山│(部分包 │
│    │        │許，向魏大富佯稱│國信託商│46分    │        │3分     │區五甲二│含不詳被│
│    │        │：東森購物客服，│業銀行帳│        │        │        │路699號 │害人匯入│
│    │        │所購買之帳目錯誤│號101540│        │        │        │中國信託│之款項) │
│    │        │，須匯款至指定帳│259207號│        │        │        │商業銀行│        │
│    │        │戶，帳目才會正確│帳戶    │        │        │        │五甲分行│        │
│    │        │云云，致魏大富陷│        │        │        │        │        │        │
│    │        │於錯誤，於右揭之│        │        │        │        │        │        │
│    │        │時間、匯款金額，│        │        │        │        │        │        │
│    │        │至右揭帳戶內。  │        │        │        │        │        │        │
├──┼────┼────────┼────┼────┼────┼────┼────┼────┤
│ 五 │ 黃子郁 │該詐欺集團成員於│郭貴足所│109年9月│15萬元  │109年9月│高雄市小│6萬元   │
│    │（提告）│109年9月26日18時│申辦之中│28日12時│        │28日13時│港區宏平│        │
│    │        │27分許，向黃子郁│華郵政帳│14分    │        │23分    │路322號 │        │
│    │        │佯稱：為其姪子，│號004139│        │        ├────┤中華郵政├────┤
│    │        │需借款急用云云，│00000000│        │        │109年9月│高雄宏平│6萬元   │
│    │        │致黃子郁陷於錯誤│號帳戶  │        │        │28日13時│郵局    │        │
│    │        │，於右揭之時間、│        │        │        │24分    │        │        │
│    │        │匯款金額，至右揭│        │        │        ├────┤        ├────┤
│    │        │帳戶內。        │        │        │        │109年9月│        │3萬元   │
│    │        │                │        │        │        │28日13時│        │        │
│    │        │                │        │        │        │25分    │        │        │
│    │        │                │        │        │        │        │        │        │
├──┼────┼────────┼────┼────┼────┼────┼────┼────┤
│ 六 │ 鄭琬尹 │該詐欺集團成員於│周琬婷所│109年9月│49,989元│109年9月│高雄市前│6萬元(部│
│    │（提告）│109年9月26日20時│申辦之中│26日22時│        │27日0時 │鎮區前鎮│分包含不│
│    │        │許，向鄭琬尹佯稱│華郵政帳│14分    │        │27分    │街92號中│詳被害人│
│    │        │：網購客服，因分│號011136│        │        ├────┤華郵政前│匯入之款│
│    │        │期帳務有誤，需操│00000000│        │        │109年9月│鎮郵局  │項)     │
│    │        │作網路銀行處理後│號帳戶  │        │        │27日0時 │        ├────┤
│    │        │續問題云云，致鄭│        │        │        │28分    │        │6萬元   │
│    │        │琬尹陷於錯誤，於│        ├────┼────┼────┤        ├────┤
│    │        │右揭之時間、匯款│        │109年9月│49,983元│109年9月│        │29,000元│
│    │        │金額，至右揭帳戶│        │26日22時│        │27日0時 │        │        │
│    │        │內。            │        │16分    │        │29分    │        │        │
├──┼────┼────────┼────┼────┼────┼────┼────┼────┤
│ 七 │ 趙棠葳 │該詐欺集團成員於│林雅惠所│109年9月│40,051元│109年9月│高雄市前│4萬元   │
│    │（提告）│109年9月26日21時│申辦之中│27日0時 │        │27日1時 │鎮區前鎮│        │
│    │        │36分許，向趙棠葳│華郵政帳│20分    │        │        │街92號中│        │
│    │        │佯稱：網購帳務人│號001100│        │        │        │華郵政前│        │
│    │        │員，因設定為代理│00000000│        │        │        │鎮郵局  │        │
│    │        │商，操作網路銀行│號帳戶  │        │        │        │        │        │
│    │        │取消扣款云云，致│        │        │        │        │        │        │
│    │        │趙棠葳陷於錯誤，│        │        │        │        │        │        │
│    │        │於右揭之時間、匯│        │        │        │        │        │        │
│    │        │款金額，至右揭帳│        │        │        │        │        │        │
│    │        │戶內。          │        │        │        │        │        │        │
├──┼────┼────────┼────┼────┼────┼────┼────┼────┤
│ 八 │ 陳茂生 │該詐欺集團成員於│黃子庭所│109年9月│15萬元  │109年9月│高雄市小│2萬元   │
│    │（提告）│109年9月28日上午│申辦之新│28日11時│        │28日12時│港區宏平│        │
│    │        │10時42分許，向陳│光商業銀│24分    │        │41分    │路443號 │        │
│    │        │茂生佯稱：為其姪│行帳號09│        │        ├────┤高雄市第├────┤
│    │        │子，需結款借朋友│00000000│        │        │109年9月│三信用合│2萬元   │
│    │        │云云，致陳茂生陷│584號帳 │        │        │28日12時│作社小港│        │
│    │        │於錯誤，於右揭之│戶      │        │        │42分    │分社    │        │
│    │        │時間、匯款金額，│        │        │        ├────┤        ├────┤
│    │        │至右揭帳戶內。  │        │        │        │109年9月│        │2萬元   │
│    │        │                │        │        │        │28日12時│        │        │
│    │        │                │        │        │        │43分    │        │        │
│    │        │                │        │        │        ├────┤        ├────┤
│    │        │                │        │        │        │109年9月│        │2萬元   │
│    │        │                │        │        │        │28日12時│        │        │
│    │        │                │        │        │        │43分    │        │        │
│    │        │                │        │        │        ├────┤        ├────┤
│    │        │                │        │        │        │109年9月│        │2萬元   │
│    │        │                │        │        │        │28日12時│        │        │
│    │        │                │        │        │        │44分    │        │        │
│    │        │                │        │        │        ├────┤        ├────┤
│    │        │                │        │        │        │109年9月│        │2萬元   │
│    │        │                │        │        │        │28日12時│        │        │
│    │        │                │        │        │        │45分    │        │        │
├──┼────┼────────┼────┼────┼────┼────┼────┼────┤
│ 九 │ 吳惠娟 │該詐欺集團成員於│方金英所│109年10 │6萬元   │109年10 │高雄市前│2萬元   │
│    │（提告）│109年10月4日13時│申辦之中│月6日12 │        │月6日13 │鎮區中山│        │
│    │        │37分許，向吳惠娟│華郵政帳│時57分  │        │時17分  │二路2號 │        │
│    │        │佯稱：為其姪子，│號004111│        │        │(起訴書 │元大商業│        │
│    │        │需借款急用云云，│00000000│        │        │誤載為50│銀行前鎮│        │
│    │        │致吳惠娟陷於錯誤│號帳戶  │        │        │分)     │中山分行│        │
│    │        │，於右揭之時間、│        │        │        ├────┤        ├────┤
│    │        │匯款金額，至右揭│        │        │        │109年10 │        │2萬元   │
│    │        │帳戶內。        │        │        │        │月6日13 │        │        │
│    │        │                │        │        │        │時18分  │        │        │
│    │        │                │        │        │        │(起訴書 │        │        │
│    │        │                │        │        │        │誤載為51│        │        │
│    │        │                │        │        │        │分)     │        │        │
│    │        │                │        │        │        ├────┤        ├────┤
│    │        │                │        │        │        │109年10 │        │2萬元   │
│    │        │                │        │        │        │月6日13 │        │        │
│    │        │                │        │        │        │時18分  │        │        │
│    │        │                │        │        │        │(起訴書 │        │        │
│    │        │                │        │        │        │誤載為51│        │        │
│    │        │                │        │        │        │分)     │        │        │
└──┴────┴────────┴────┴────┴────┴────┴────┴────┘
【附表二】：
┌──┬───────┬──┬─────────┐
│編號│扣案物名稱    │數量│備註              │
├──┼───────┼──┼─────────┤
│ 一 │iPhone 6行動電│1支 │被告所有，供犯罪所│
│    │話(綠色)      │    │用之物            │
├──┼───────┼──┼─────────┤
│ 二 │頂級商務4G卡  │1張 │無證據證明與本案犯│
│    │(序號：0000000│    │罪有關            │
│    │000000000000) │    │                  │
├──┼───────┼──┼─────────┤
│ 三 │頂級商務4G卡  │1張 │無證據證明與本案犯│
│    │(序號：0000000│    │罪有關            │
│    │000000000000) │    │                  │
├──┼───────┼──┼─────────┤
│ 四 │頂級商務4G卡  │1張 │無證據證明與本案犯│
│    │(序號：0000000│    │罪有關            │
│    │000000000000) │    │                  │
└──┴───────┴──┴─────────┘
【附表三】
┌──┬─────┬──────────┬────────┐
│編號│犯罪事實  │    相關證據        │   主    文     │
├──┼─────┼──────────┼────────┤
│ 一 │【附表一】│①證人即被害人林坤蝗│蔡孟修犯三人以上│
│    │編號一所示│  於警詢中之指訴    │共同詐欺取財罪，│
│    │之犯行    │②中華郵政0000000000│處有期徒刑壹年貳│
│    │          │  4594號帳戶交易明細│月。            │
│    │          │  1紙               │                │
│    │          │③內政部警政署反詐騙│                │
│    │          │  諮詢專線紀錄表1紙 │                │
├──┼─────┼──────────┼────────┤
│ 二 │【附表一】│①證人即告訴人翁雪瓊│蔡孟修犯三人以上│
│    │編號二所示│  於警詢中之指訴    │共同詐欺取財罪，│
│    │之犯行    │②通話紀錄擷圖14張  │處有期徒刑壹年伍│
│    │          │③告訴人翁雪瓊所有中│月。            │
│    │          │  國信託商業銀行帳戶│                │
│    │          │  、中華郵政00000000│                │
│    │          │  000000號、中國信託│                │
│    │          │  商業銀行0000000000│                │
│    │          │  07號帳戶交易明細各│                │
│    │          │  1份               │                │
│    │          │④內政部警政署反詐騙│                │
│    │          │  諮詢專線紀錄表、臺│                │
│    │          │  中市政府警察局豐原│                │
│    │          │  分局社口派出所受理│                │
│    │          │  詐騙帳戶通報警示簡│                │
│    │          │  便格式表、受理刑事│                │
│    │          │  案件報案三聯單、受│                │
│    │          │  理各類案件紀錄表、│                │
│    │          │  金融機構聯防機制通│                │
│    │          │  報單1紙           │                │
├──┼─────┼──────────┼────────┤
│ 三 │【附表一】│①證人即告訴人郭柏巖│蔡孟修犯三人以上│
│    │編號三所示│  於警詢中之指訴    │共同詐欺取財罪，│
│    │之犯行    │②通話紀錄擷圖3張   │處有期徒刑壹年參│
│    │          │③告訴人郭柏巖所有台│月。            │
│    │          │  新銀行帳戶、中華郵│                │
│    │          │  政00000000000000號│                │
│    │          │  帳戶交易明細各1份 │                │
│    │          │④內政部警政署反詐騙│                │
│    │          │  諮詢專線紀錄表、臺│                │
│    │          │  中市政府警察局第一│                │
│    │          │  分局民權派出所受理│                │
│    │          │  詐騙帳戶通報警示簡│                │
│    │          │  便格式表、受理各類│                │
│    │          │  案件紀錄表、金融機│                │
│    │          │  構聯防機制通報單1 │                │
│    │          │  紙                │                │
├──┼─────┼──────────┼────────┤
│ 四 │【附表一】│①證人即告訴人魏大富│蔡孟修犯三人以上│
│    │編號四所示│  於警詢中之指訴    │共同詐欺取財罪，│
│    │之犯行    │②告訴人魏大富所有玉│處有期徒刑壹年貳│
│    │          │  山銀行帳戶存摺、中│月。            │
│    │          │  國信託商業銀行1015│                │
│    │          │  00000000號帳戶交易│                │
│    │          │  明細各1份         │                │
│    │          │③高雄市政府警察局鳳│                │
│    │          │  山分局文山派出所受│                │
│    │          │  理刑事案件報案三聯│                │
│    │          │  單、受理各類案件紀│                │
│    │          │  錄表各1紙         │                │
├──┼─────┼──────────┼────────┤
│ 五 │【附表一】│①證人即告訴人黃子郁│蔡孟修犯三人以上│
│    │編號五所示│  於警詢中之指訴    │共同詐欺取財罪，│
│    │之犯行    │②中華郵政0000000000│處有期徒刑壹年肆│
│    │          │  5574號帳戶交易明細│月。            │
│    │          │  、兆豐國際商業銀行│                │
│    │          │  國內匯款申請書各1 │                │
│    │          │  份                │                │
│    │          │③臺北市政府警察局松│                │
│    │          │  山分局三民派出所受│                │
│    │          │  理刑事案件報案三聯│                │
│    │          │  單、受理各類案件紀│                │
│    │          │  錄表、受理詐騙帳戶│                │
│    │          │  通報警示簡便格式表│                │
│    │          │  、內政部警政署反詐│                │
│    │          │  騙諮詢專線紀錄表各│                │
│    │          │  1紙               │                │
├──┼─────┼──────────┼────────┤
│ 六 │【附表一】│①證人即告訴人鄭琬尹│蔡孟修犯三人以上│
│    │編號六所示│  於警詢中之指訴    │共同詐欺取財罪，│
│    │之犯行    │②中華郵政0000000000│處有期徒刑壹年肆│
│    │          │  1542號帳戶交易明細│月。            │
│    │          │  1份               │                │
│    │          │③基隆市警察局第一分│                │
│    │          │  局南榮路派出所受理│                │
│    │          │  各類案件紀錄表、受│                │
│    │          │  理刑事案件報案三聯│                │
│    │          │  單、受理詐騙帳戶通│                │
│    │          │  報警示簡便格式表、│                │
│    │          │  金融機構聯防機制通│                │
│    │          │  報單、內政部警政署│                │
│    │          │  反詐騙諮詢專線紀錄│                │
│    │          │  表各1紙           │                │
├──┼─────┼──────────┼────────┤
│ 七 │【附表一】│①證人即告訴人趙棠葳│蔡孟修犯三人以上│
│    │編號七所示│  於警詢中之指訴    │共同詐欺取財罪，│
│    │之犯行    │②通話紀錄擷圖1紙   │處有期徒刑壹年參│
│    │          │③告訴人趙棠葳所有臺│月。            │
│    │          │  北富邦銀行帳戶資料│                │
│    │          │  、轉帳紀錄擷圖、中│                │
│    │          │  華郵政000000000000│                │
│    │          │  41號帳戶各1份     │                │
│    │          │④嘉義縣警察局民雄分│                │
│    │          │  局民興派出所受理各│                │
│    │          │  類案件紀錄表、受理│                │
│    │          │  刑事案件報案三聯單│                │
│    │          │  、受理詐騙帳戶通報│                │
│    │          │  警示簡便格式表、金│                │
│    │          │  融機構聯防機制通報│                │
│    │          │  單、內政部警政署反│                │
│    │          │  詐騙諮詢專線紀錄表│                │
│    │          │  各1紙             │                │
├──┼─────┼──────────┼────────┤
│ 八 │【附表一】│①證人即被害人陳茂生│蔡孟修犯三人以上│
│    │編號八所示│  於警詢中之指訴    │共同詐欺取財罪，│
│    │之犯行    │②新光商業銀行090350│處有期徒刑壹年肆│
│    │          │  0000000號帳戶交易 │月。            │
│    │          │  明細、麻豆區農會匯│                │
│    │          │  款申請書各1份     │                │
│    │          │③臺南市政府警察局麻│                │
│    │          │  豆分局麻豆派出所受│                │
│    │          │  理各類案件紀錄表、│                │
│    │          │  受理刑事案件報案三│                │
│    │          │  聯單、受理詐騙帳戶│                │
│    │          │  通報警示簡便格式表│                │
│    │          │  、金融機構聯防機制│                │
│    │          │  通報單、內政部警政│                │
│    │          │  署反詐騙諮詢專線紀│                │
│    │          │  錄表各1紙         │                │
├──┼─────┼──────────┼────────┤
│ 九 │【附表一】│①證人即告訴人吳惠娟│蔡孟修犯三人以上│
│    │編號九所示│  於警詢中之指訴    │共同詐欺取財罪，│
│    │之犯行    │②通話紀錄及LINE對話│處有期徒刑壹年參│
│    │          │  紀錄擷圖8張       │月。            │
│    │          │③中華郵政0000000000│                │
│    │          │  0222號帳戶、無摺存│                │
│    │          │  款收執聯各1份     │                │
│    │          │④彰化縣警察局彰化分│                │
│    │          │  局民生路派出所受理│                │
│    │          │  各類案件紀錄表、受│                │
│    │          │  理刑事案件報案三聯│                │
│    │          │  單、受理詐騙帳戶通│                │
│    │          │  報警示簡便格式表、│                │
│    │          │  金融機構聯防機制通│                │
│    │          │  報單、內政部警政署│                │
│    │          │  反詐騙諮詢專線紀錄│                │
│    │          │  表各1紙           │                │
└──┴─────┴──────────┴────────┘